【裁判字號】    96,易,3246
【裁判日期】    970328
【裁判案由】    家庭暴力防治法之傷害
【裁判全文】
臺灣臺北地方法院刑事判決              96年度易字第3246號
公  訴  人  臺灣臺北地方法院檢察署檢察官
被      告  甲○○
上列被告因家庭暴力防治法之傷害案件，經檢察官提起公訴（九
十六年度偵字第二三三五一號），本院判決如下：
    主  文
甲○○傷害人之身體，處拘役伍拾玖日，如易科罰金，以新臺幣
壹仟元折算壹日。
    事  實
一、甲○○有傷害前科，於民國九十年間，因犯妨害自由罪，經
    本院臺北簡易庭以八十九年度北簡字第一五八九號簡易判決
    判處拘役三十日確定，於九十年七月十日易科罰金執行完畢
    （不構成累犯）。
二、緣甲○○與乙○○曾有同居關係，二人間具有家庭暴力防治
    法第三條第二款之家庭成員關係。甲○○因與乙○○分手須
    遷出同居處所之搬家事宜對乙○○心有不滿，竟基於傷害他
    人身體之犯意，於九十六年十月十二日十四時三十分許，前
    往臺北市○○區○○街二段四十五號九樓「情園卡拉ＯＫ」
    店內包廂，徒手毆打乙○○，致乙○○受有左眼眼球出血、
    前胸痛等傷害。
三、案經乙○○訴請臺北市政府警察局萬華分局報請臺灣臺北地
    方法院檢察署檢察官偵查起訴。
    理  由
壹、程序方面即本案相關證據之證據能力之認定：
  一、證人即告訴人乙○○於檢察官偵查中之供詞，業經具結，
      有結文在卷為憑，且偵查中檢察官向被告以外之人所取得
      之陳述，原則上均能遵守法律規定，不致違法取供，其可
      信性極高，並無顯有不可信之情況，是該證人於檢察官偵
      查中之供詞，依刑事訴訟法第一百五十九條之一第二項之
      規定，得為證據。
  二、至告訴人於警詢時之陳述及卷內其餘之書面證據資料，因
      被告甲○○於本院行準備程序時對於各該證據均僅爭執證
      據力而未爭執該等證據之證據能力（見本院九十七年二月
      十八日訊問筆錄），且未於言詞辯論終結前聲明異議，本
      院審酌該等證據作成時之情況，均無不宜作為證據之情事
      ，依刑事訴訟法第一百五十九條之五第二項之規定，得作
      為證據。
貳、實體方面：
  一、訊據被告對於上開時、地先出手毆打告訴人之事實坦承不
      諱，然否認有何犯行，辯稱：當時其有先動手打告訴人無
      誤，但告訴人及告訴人之友人陳進枝也有打其，其已不記
      得打告訴人何處，告訴人前胸痛應該是因為告訴人有心律
      不整之問題所致云云。
  二、經查：上開事實，業據告訴人即證人乙○○證稱：渠與被
      告是男女朋友，自九十六年四月起同居到七月底、八月初
      ，於九十六年十月十二日十四時三十分許，渠在情園卡拉
      ＯＫ店其中一間包廂內唱歌，當時渠背對著門，所以不知
      道被告來，被告就用手從渠頭後面打下去，渠轉過身後，
      被告就用手打到渠眼睛，又打到渠胸部，所以那時渠才會
      喘氣喘不過來，被告本來還要打渠，後來跟渠一起唱歌的
      那位大哥就把被告拉開，被告就沒有再打渠，就變成打那
      位大哥，當日渠並未動手打被告（見偵查卷宗第八、九、
      十之二、十之三、二十七至二十九頁、本院九十七年三月
      二十五日審判筆錄）等語在卷；再告訴人確受有如事實欄
      所載之傷害，亦有臺北市立聯合醫院和平院區家庭暴力事
      件驗傷診斷書在卷可按（見偵查卷宗第十之一頁）；另告
      訴人於九十六年十月十二日十六時四十九分初次至臺北市
      立聯合醫院和平院區急診室就醫，告訴人自述被同居人打
      、前胸痛，告訴人於九十六年十月十二日之前不曾在該院
      門診就醫等情，復有臺北市立聯合醫院九十七年三月三日
      北市醫和字第○九七三一一二一八○○號函及檢附之病歷
      資料影本在卷可按；參諸被告亦不否認曾於上開時、地出
      手毆打告訴人之事實（見偵查卷宗第五、二十八、二十九
      頁、本院九十七年二月十八日訊問筆錄、九十七年三月二
      十五日審判筆錄），是本院綜以上情，堪認被告確有出手
      傷害告訴人，並致告訴人受有前開傷害之犯行無訛。被告
      雖辯稱告訴人及告訴人之友人陳進枝也有打其云云，然此
      部分被告並未提出任何證據加以證明，證人乙○○復否認
      有此情事，則被告此節所稱是否屬實，實已堪疑，況縱令
      被告於先動手毆打告訴人後，繼而與告訴人或陳進枝發生
      扭打，若因而致被告受有傷害，亦係被告是否對告訴人或
      陳進枝提出傷害告訴之另一案件，並無足礙被告確有傷害
      告訴人犯行之認定，是被告所辯此節，尚難解免其傷害告
      訴人之犯行。另被告雖又辯稱告訴人前胸痛應該是因為告
      訴人有心律不整之問題所致云云，惟被告迄今尚未提出此
      部分之證據證明其所述屬實，是亦難認被告所稱屬實而為
      有利於被告之認定。又被告於本院審理中雖一度聲請傳喚
      證人陳進枝到庭作證，然被告後已改稱不用請求傳喚，因
      即使證人陳進枝到庭，亦會與證人乙○○所述相同等語（
      見本院九十七年三月二十五日審判筆錄），且本案事證已
      明，因認此部分無調查之必要，不予調查，附此敘明。綜
      上，本案事證明確，被告上開犯行堪以認定，應予依法論
      科。
  三、查被告與告訴人曾有同居關係，業據被告、告訴人坦認在
      卷，二人間具有家庭暴力防治法第三條第二款之家庭成員
      關係。被告對告訴人故意實施身體上不法侵害之行為，而
      成立刑法所規定之傷害罪，屬家庭暴力防治法第二條第二
      款所稱之家庭暴力罪，是核被告所為，係犯刑法第二百七
      十七條第一項之傷害罪。爰審酌被告之品行、因前開細故
      竟萌生傷害之犯意而對告訴人為傷害行為之犯罪動機、手
      段、告訴人與被告之關係，告訴人所受之傷害程度暨被告
      犯罪後之態度等一切情狀，量處如主文所示之刑，並諭知
      易科罰金之折算標準。
據上論斷，應依刑事訴訟法第二百八十四條之一、第二百九十九
條第一項前段，刑法第二百七十七條第一項、第四十一條第一項
前段，刑法施行法第一條之一第一項、第二項前段，判決如主文
。
本案經檢察官楊碧瑛到庭執行職務
中    華    民    國    97    年    3     月    28    日
                  刑事第七庭  法  官  黃紹紘
以上正本證明與原本無異。
如不服本判決，應於判決送達後十日內，向本院提出上訴狀（應
抄附繕本）。告訴人或被害人如對於本判決不服者，應具備理由
請求檢察官上訴，其上訴期間之計算係以檢察官收受判決正本之
日期為準。
                              書記官  陳靜君
中    華    民    國    97    年    3     月    31    日
附錄本案論罪科刑所犯法條全文
刑法第二百七十七條
傷害人之身體或健康者，處三年以下有期徒刑、拘役或一千元以
下罰金。
犯前項之罪因而致人於死者，處無期徒刑或七年以上有期徒刑；
致重傷者，處三年以上十年以下有期徒刑。


司法院資訊處製作；財團法人民間司法改革基金會備份。
